臺灣基隆地方法院刑事裁定　　　　　　 100年度撤緩字第45號
聲　請　人　臺灣基隆地方法院檢察署檢察官
受　刑　人　李靖偉
上列聲請人因受刑人公共危險案件，聲請撤銷緩刑之宣告（一百
年度執聲字第六八七號），本院裁定如下：
    主  文
李靖偉之緩刑宣告撤銷。
    理  由
一、聲請意旨略以：受刑人李靖偉因公共危險案件，經臺灣基隆
    地方法院於民國一百年五月三十一日以一百年度交訴字第五
    號判處有期徒刑六月，緩刑二年，於同年七月四日確定在案
    ，而受刑人於緩刑期間內，應依上開判決，於一百年六月五
    日先給付黃永德新臺幣（下同）三萬元，及自一百年七月五
    日起，每月給付黃永德二萬元，至餘款十五萬元全部清償為
    止。詎受刑人僅於同年七月五日給付黃永德五千元後，即無
    法聯繫。是受刑人已合於刑法第七十五條之一第一項第四款
    所定撤銷緩刑宣告原因，原宣告之緩刑難收其預期效果，爰
    依刑事訴訟法第四百七十六條之規定，聲請撤銷前述緩刑宣
    告等語。
二、按緩刑宣告，得斟酌情形，命犯罪行為人向被害人支付相當
    數額之財產或非財產上之損害賠償。而受緩刑之宣告，有違
    反刑法第七十四條第二項第一款至第八款所定負擔情節重大
    ，足認原宣告之緩刑難收其預期效果，而有執行刑罰之必要
    者，得撤銷其宣告。刑法第七十四條第二項第三款及第七十
    五條之一第一項第四款分別定有明文。又緩刑之宣告應撤銷
    者，由受刑人所在地或其最後住所地之地方法院檢察官聲請
    該法院裁定之。刑事訴訟法第四百七十六條亦有明定。
三、經查：
  (一)本件受刑人之戶籍設在基隆市○○區○○路十二巷九九號，
    且實際居住在基隆市○○區○○路二百七十五之三號四樓，
    此有其個人基本資料附卷為憑，復經本院依職權調閱一百年
    度交訴字第五號案卷確認無訛。是受刑人住居所均在本院轄
    區，本院就本件撤銷緩刑之聲請，自有管轄權，合先敘明。
  (二)受刑人前因犯駕駛動力交通工具肇事致人受傷而逃逸之公共
    危險案件，經本院於一百年五月三十一日以一百年度交訴字
    第五號判處有期徒刑六月，如易科罰金，以一千元折算一日
    ，緩刑二年，並應依本院一百年度交附民字第二九號和解筆
    錄所示願意給付金額（計十八萬元）及給付方式（於一百年
    六月五日先給付被害人黃永德三萬元，其餘十五萬元則自一
    百年七月五日起，每月給付被害人黃永德二萬元，至全部清
    償為止）向被害人黃永德支付損害賠償；而受刑人於同年六
    月二十一日在法務部矯正署基隆看守所親自收受該案刑事判
    決正本，該案則於同年七月四日判決確定等情，有本院上開
    字號判決正本、送達證書及臺灣高等法院被告前案紀錄表分
    別附於該案卷及本件聲請撤銷緩刑案卷可稽，堪認無誤。
  (三)而本院另於一百年五月十八日上午十一時三十分許在本院第
    二法庭公開審判一百年度交易字第二二號過失傷害案件及上
    開刑事附帶民事訴訟案件時，由受刑人及被害人黃永德當庭
    同意「一、被告（即受刑人）願給付原告（即黃永德）十八
    萬元，於一百年六月五日先給付現金三萬元予原告，餘款十
    五萬元自民國一百年七月五日起，每月給付現金二萬元予原
    告，至全部清償為止。二、原告其餘請求拋棄。三、聲請程
    序費用各自負擔。」之條款，經本院以一百年度交附民字第
    二九號作成和解筆錄，亦有該字號和解筆錄存卷可參。前揭
    和解條款既係受刑人與被害人黃永德當庭洽談取得共識，並
    由該案承辦法官作成和解筆錄，足認受刑人已充分衡量自身
    能力，方才承諾上開和解條件，被害人黃永德亦因而願意拋
    棄其餘民事請求。嗣本院就受刑人之上開駕駛動力交通工具
    肇事致人受傷而逃逸之公共危險案件，亦審酌如令受刑人入
    監服刑，其將未能於服刑期間賠償被害人黃永德，為兼顧被
    害人黃永德之權益，乃認對受刑人所宣告之刑，以暫不執行
    為適當，而併予宣告緩刑，及為督促受刑人於緩刑期間能盡
    量賠償被害人黃永德損害，以收緩刑之效，而於該案刑事判
    決命受刑人應履行前揭和解筆錄第一項之內容。前揭本院一
    百年度交訴字第五號判決正本亦記載甚詳。
  (四)然受刑人僅於一百年七月五日前往被害人黃永德住處給付被
    害人黃永德五千元後，迄今未再給付被害人黃永德其餘款項
    ，亦未與被害人黃永德聯繫請求緩期給付賠償，此據被害人
    黃永德於檢察官及本院訊問程序中陳述綦詳，而受刑人則經
    本院合法傳喚，無正當理由未到場，亦未具狀陳述任何意見
    ，本院因認被害人黃永德上開陳述應屬實情。則受刑人確有
    違反刑法第七十四條第二項第三款所定負擔「向被害人支付
    相當數額之財產上損害賠償」之情形無疑。
  (五)受刑人雖因施用毒品案件，而自一百年五月二十一日起至同
    年六月二十九日在法務部矯正署基隆看守所附設勒戒處所執
    行觀察、勒戒，是其未依本院一百年度交訴字第五號判決之
    諭知而於同年六月五日給付現金三萬元予被害人黃永德，顯
    係因斯時其在執行觀察、勒戒中，而有未可歸責之事由；然
    其於出所後，仍應珍惜前開因受緩刑宣告所得之自新機會，
    盡力籌措財源，補足前應給付之賠償金額，並按時履行其餘
    上開緩刑宣告之負擔。詎其僅於一百年七月五日給付被害人
    黃永德五千元後，迄未再給付被害人黃永德其餘款項，亦未
    與被害人黃永德聯繫請求緩期給付賠償，業如前述；本院再
    向受刑人上開戶籍地址及居所地址寄發傳票，合法傳喚其到
    庭陳述意見，而其無正當理由並未到庭，復未提出書狀陳述
    意見；再經本院調取全案卷證資料，查明受刑人確未曾提出
    其何以無法如期履行之證據，即難認受刑人有何不能如期履
    行前揭負擔之正當事由。本院審酌上情，認受刑人並無賠償
    被害人黃永德之誠意及履行前揭判決所命緩刑負擔之意願。
  (六)綜上所述，上開本院一百年度交訴字第五號刑事判決所命履
    行之緩刑負擔，關於賠償金額、履行時點及分期方式，完全
    係依憑受刑人與被害人黃永德間上開和解筆錄內容而為；惟
    受刑人未釋明其有何無法如期履行之正當事由，僅於一百年
    七月五日給付被害人黃永德五千元後，既未再給付被害人黃
    永德任何賠償款項，迄今亦未與被害人黃永德聯繫賠償事宜
    ，不僅違反本院上開判決依刑法第七十四條第二項第三款所
    定負擔，且足認受刑人顯無賠償被害人黃永德之誠意及履行
    前開判決所命緩刑負擔之意願，因此導致被害人黃永德實際
    獲償金額遠低於所受損害及其依上開和解筆錄應受賠償之額
    度，並難以期待受刑人能再自動履行，應屬情節重大，原宣
    告之緩刑顯難收其預期效果，亦未能在兼顧被害人權益之前
    提下，繼續緩其刑罰之執行，應認有對其執行刑罰之必要。
    從而，本件聲請於法有據，應予准許。
四、據上論斷，應依刑事訴訟法第四百七十六條，刑法第七十五
    條之一第一項第四款，裁定如主文。
中    華    民    國    100    年    10    月    11   日
                  刑事第四庭  法  官  陳賢德
以上正本證明與原本無異。
對於本件裁定如有不服，應於送達後五日內，向本院提出抗告書
狀，敘述抗告之理由，抗告於臺灣高等法院。
中    華    民    國   100    年    10    月    12    日
                              書記官  王靜敏